臺灣高等法院臺南分院刑事判決　　 96年度上更(二)字第128號
上　訴　人
即　被　告　甲○○
　　　　　　　　　 （現另案於臺灣臺南監獄臺南分監執行中
指定辯護人　本院公設辯護人　乙○○
上列上訴人因違反毒品危害防制條例案件，不服臺灣雲林地方法
院92年度訴字第312號中華民國93年9月10日第一審判決（起訴案
號：臺灣雲林地方法院檢察署92年度偵字第957、1328、1599號
，並就販賣毒品予吳僑偉部分擴張事實《移送併辦92年度偵字第
1490號》）；提起上訴，暨移送併案審理（併辦案號：臺灣雲林
地方法院檢察署94年度偵字第367、5053號），經判決後，由最
高法院第二次發回更審，本院判決如下：
    主  文
原判決關於甲○○共同連續販賣第一級毒品、連續販賣第二級毒
品暨定應執行刑部分均撤銷。
甲○○共同連續販賣第一級毒品，累犯，處有期徒刑拾年，褫奪
公權陸年。扣案之海洛因柒小包（淨重貳點肆玖公克）、貳小包
（淨重貳點壹陸公克）及參小包（淨重零點貳伍公克）均沒收銷
燬之；扣案之海洛因空包裝袋柒小只（空包裝袋重壹點捌柒公克
）、貳小只（空包裝袋重零點參陸公克）及參小只（空包裝袋重
零點陸肆公克）、電子秤貳個、夾鏈袋柒大包、帳冊參本、帳冊
（筆記紙）伍張及行動電話壹支（門號：0000000000號）均沒收
；未扣案之行動電話壹支（門號：0000000000號）沒收之，如不
能沒收，追徵其價額；販賣第一級毒品所得新臺幣壹萬伍仟伍佰
元沒收，如全部或一部不能沒收時，以其財產抵償之。又連續販
賣第二級毒品，處有期徒刑柒年貳月。扣案之安非他命肆小包（
原淨重貳點零零零貳克、驗餘淨重壹點玖零零參克）、參小包（
原淨重肆點參捌壹玖克，驗餘淨重肆點貳肆肆捌克）均沒收銷燬
之；扣案之安非他命空包裝袋柒小只、電子秤壹個、夾鏈袋貳大
包、帳冊參本均沒收；未扣案之行動電話壹支（門號：
0000000000號）沒收之，如不能沒收，追徵其價額；販賣第二級
毒品所得新臺幣伍仟元沒收，如全部或一部不能沒收時，以其財
產抵償之。應執行有期徒刑拾伍年，褫奪公權陸年，扣案之海洛
因柒小包（淨重貳點肆玖公克）、貳小包（淨重貳點壹陸公克）
及參小包（淨重零點貳伍公克）、及扣案之安非他命肆小包（原
淨重貳點零零零貳克、驗餘淨重壹點玖零零參克）、參小包（原
淨重肆點參捌壹玖克，驗餘淨重肆點貳肆肆捌克）、均沒收銷燬
之；扣案之海洛因空包裝袋柒小包（空包裝袋重壹點捌柒公克）
、貳小包（空包裝袋重零點參陸公克）、參小包（空包裝袋重零
點陸肆公克）、及安非他命空包裝袋柒小只、電子秤貳個、夾鏈
袋柒大包、帳冊參本、帳冊（筆記紙）伍張及行動電話壹支（門
號：0000000000號）均沒收；未扣案之行動電話壹支（門號：
0000000000號）沒收之，如不能沒收，追徵其價額；販賣第一級
毒品所得新臺幣壹萬伍仟伍佰元及第二級毒品所得新臺幣伍仟元
沒收，如全部或一部不能沒收時，均以其財產抵償之。
    事  實
壹、甲○○曾因違反麻醉藥品管理條例案件，經法院判處有期徒
    刑四月，於民國86年9月17日易科罰金執行完畢。明知「海
    洛因」及「安非他命」業經政府依毒品危害防制條例公告分
    別列為第一級及第二級毒品，而不得、持有、販賣，惟因自
    身染有毒癮，購買毒品費用所費不貲，遂意圖營利而牟取不
    法利益，以支應其購買毒品費用，因而基於販賣第一級毒品
    海洛因及第二級毒品安非他命之概括犯意：
一、以其所有之0000000000號行動電話為聯絡工具，與購買第一
    級毒品海洛因之人約定交易時間及地點之方式，先後多次為
    下列販賣第一級毒品海洛因之行為：
（一）由買受人「王連佑」打甲○○之0000000000號行動電話，
      約定時間、地點，販賣毒品海洛因予王連佑四次，共得款
      九千元：
    (1)於92年3月中旬某日，約在北港鎮五路財神廟停車場購買
      新台幣（下同）二千元海洛因，由甲○○親自至上開地點
      交貨並收款。
    (2)於92年3月間某日，約在北港鎮五路財神廟購買二千元海
      洛因，由甲○○委由不知情之綽號「阿弟」成年男子交貨
      並收款。
    (3)於92年3月間某日，約在北港鎮北辰保齡球館購買二千元
      海洛因，由甲○○親自交貨並收款。
    (4)於92年3月間的某日，約在北港鎮北辰保齡球館購買三千
      元海洛因，由甲○○委請不知情之綽號「阿弟」成年男子
      交貨並收款。
（二）由買受人「侯清祥」打甲○○之0000000000號行動電話，
      約定時間、地點，販賣海洛因予侯清祥三次，共得款二千
      五百元：
    (1)於92年3月下旬某日，約在北港鎮○○○○○道路，購買
      五百元海洛因，由甲○○親自交貨並收款。
    (2)前揭時間後一星期，約在北港鎮○○○○○道路，購買一
      千元海洛因，由甲○○親自交貨並收款。
    (3)再隔一星期後，約在北港鎮五路財神爺廟，購買一千元海
      洛因，由甲○○親自交貨並收款。
貳、甲○○又於93年10月13日因施用毒品，違反毒品危害防制條
    例，經臺灣雲林地方法院北港簡易庭，判處有期徒刑六月確
    定，並於94年1月6日易科罰金執行完畢，猶不知悔改，基於
    與蔡永芳（民國55年12月2日生，綽號「一郎」，已於94年2
    月8日死亡）、吳怡珍（綽號「小珍」，業經另案判處有期
    徒刑八年確定）、李玉婷（綽號「阿妹仔」，業經另案判處
    有期徒刑八年確定）基於共同販賣第一級毒品海洛因賺取差
    額營利之概括犯意聯絡，由蔡永芳提供不詳數量之海洛因，
    置於蔡永芳位於雲林縣口湖鄉梧北村復興一三九號住處，以
    甲○○所使用之門號0000000000號、0000000000號、
    0000000000號行動電話作為聯絡工具，分別由吳怡珍或李玉
    婷跑腿將毒品送交買受人，或由購買毒品之人親自前往雲林
    縣口湖鄉○○村○○路一三九號購買毒品，李玉婷及吳怡珍
    自93年12月下旬某日起，至94年1月12日下午2時30分許被查
    獲為止，負責接聽購毒者之電話，並或由李玉婷或吳怡珍送
    交毒品予買受人之方式，為下列之行為：
一、李宗庭分別於94年1月8日及同年月10日之某時，以公用電話
    撥打甲○○使用之0000000000號行動電話購買海洛因二次，
    每次購買海洛因一小包，價格五百元，由李玉婷接聽，並約
    定交易之時間及地點後，由甲○○將置於蔡永芳住處之不詳
    數量海洛因交付由李玉婷騎乘機車前往雲林縣復興路路口相
    約地點交付海洛因並收取現金，共販賣海洛因予李宗庭二次
    ，得款共一千元。
二、張家宏分別於94年1月5日17時、94年1月5日後3、4日之某一
    日某時及同年月11日19時，以公用電話撥打甲○○使用之
    0000000000號行動電話購買海洛因三次，每次購買海洛因一
    小包，價格為五百元，由吳怡珍接聽，並約定交易之時間及
    地點後，由甲○○將置於蔡永芳住處之不詳數量海洛因交付
    由吳怡珍騎乘機車前往雲林縣口湖鄉某處相約地點交付海洛
    因並收取現金，共販賣毒品海洛因予張家宏三次，得款共一
    千五百元。
三、吳崇儒分別於94年1月10日、11日及12日各以公用電話撥打
    甲○○所使用之0000000000號行動電話購買海洛因三次，每
    次購買海洛因一小包，價格為五百元，由李玉婷接聽，並約
    定交易之時間及地點後，由甲○○將置於蔡永芳住處之不詳
    數量海洛因交付由李玉婷攜帶前往雲林縣口湖鄉某處相約地
    點交付海洛因並收取現金，共販賣毒品海洛因予吳崇儒三次
    ，得款共一千五百元。
參、甲○○另基於意圖販賣第二級毒品甲基安非他命以營利之概
    括犯意，以其所有之0000000000號行動電話為聯絡工具，與
    購買第二級毒品安非他命之人約定交易時間及地點之方式，
    先後多次為下列販賣第二級毒品安非他命之行為：
一、由買受人吳金寶於92年3月23日下午2點多以手機打甲○○之
    0000000000號行動電話，約定當日下午五點左右，在四湖公
    園購買一千元甲基安非他命，由甲○○親自交貨並收款。（
    此部分檢察官於原審審理中就販賣第一級毒品予吳金寶部分
    ，更正為販賣第二級毒品）
二、自93年1月中某日起，至93年3月30日下午，或是由買受人吳
    僑偉未先約定而親自開車到雲林縣口湖鄉瑞穗橋旁甲○○所
    在的魚塭工寮，或者事先打電話約定在瑞穗橋旁堤防等地，
    前後共八次，每次向甲○○購買五百元甲基安非他命，由甲
    ○○親自交貨並收款，共得款四千元。（此部分檢察官於原
    審審理中就甲○○販賣第二級毒品予吳僑偉部分，擴張事實
    ，即移送併辦的九十二年度偵字第一四九０號）
肆、嗣為警於下列時地查獲，而查悉上情：
一、於92年4月1日下午5時30分左右，經雲林縣警察局北港分局
    在雲林縣北港鎮○○路北港寶座大廈前拘提甲○○，在其所
    駕駛車號5158－ＧＭ號自小客車內查扣甲基安非他命四包（
    原淨重2.0002克，驗餘淨重1.9003克）、海洛因六小包、其
    所有供其販賣海洛因及甲基安非他命所用之電子秤一個、預
    備分裝毒品使用之夾鏈袋二包，以及其所有供其施用毒品所
    用之吸食器一個、塑膠鏟管一支，並在北港鎮○○路七十一
    巷二號十一樓甲○○住處查扣海洛因一小包（與前揭查扣之
    六小包合計扣得七小包海洛因，合計淨重2.49公克，空包裝
    袋重1.87公克）。
二、於93年3月30日晚上20時10分許，經嘉義市警察局第一分局
    在雲林縣口湖鄉瑞穗橋旁甲○○所在之魚塭工寮內，查扣安
    非他命三小包（原淨重4.3819克，驗餘淨重4.2448克），及
    其所有之現金一萬八千元，以及其所有供其販賣第一級毒品
    海洛因、與販賣第二級毒品甲基安非他命所用之帳冊三本，
    供其吸用甲基安非他命所用之玻璃球吸食器六個。
三、於94年1月12日下午13時20許，經嘉義市警察局在雲林縣口
    湖鄉○○村○○路一三九號，當場查獲甲○○、吳怡珍、李
    玉婷及前來購買毒品之李宗庭、張家宏、吳崇儒及許俊嘉、
    王溪忠、莊欽為，及受讓安非他命之李淑芬，並經同意後執
    行搜索，在該屋房間內桌上查扣供販毒所用之電子秤一個、
    行動電話（門號分別為0000000000號、0000000000號）二支
    、帳冊（筆記紙）五張，及供預備分裝毒品使用之夾鏈袋五
    大包，供施用毒品安非命使用之吸食器一組、玻璃球管一支
    並於床上之手提包查扣得第一級毒品海洛因二小包（淨重
    2.16公克，空包裝袋重0.36公克），又於甲○○身上扣得其
    所有現金三萬八千七百元，並於吳怡珍身上扣得海洛因三小
    包（淨重0.25公克，空包裝袋重0.64公克）、李玉婷所有之
    注射針筒一支（未經使用）、李玉婷身上所有之現金三千五
    百元。
伍、案經雲林縣警察局北港分局報請台灣雲林地方法院檢察署檢
    察官偵查起訴，並經嘉義市警察局第一分局報請台灣雲林地
    方法院檢察署檢察官移送原審法院併案審理及追加起訴，又
    經臺灣雲林地方法院檢察署檢察官聲請本院併案審理。
    理  由
甲、有罪部分
壹、關於證據能力方面
    按被告以外之人於審判外之言詞或書面陳述，除法律有規定
    者外，不得作為證據，刑事訴訟法第一百五十九條第一項固
    定有明文。惟被告以外之人於審判外之陳述，雖不符同法第
    一百五十九條之一至之四之規定，而經當事人於審判程序同
    意作為證據，法院審酌該言詞陳述或書面陳述作成時之情況
    ，認為適當者，亦得為證據。又當事人、代理人或辯護人於
    法院調查證據時，知有第一百五十九條第一項不得為證據之
    情形，而未於言詞辯論終結前聲明異議者，視為有前項之同
    意，同法第一百五十九條之五亦定有明文。查證人王連佑、
    侯清祥、吳金寶、吳僑偉、李宗庭、張家宏、吳崇儒、李玉
    婷、吳怡珍、李淑芬、陳憲明於警詢及偵查中所為之陳述，
    均為審判外之陳述而屬傳聞證據，暨毒品鑑定通知書、行動
    電話通聯紀錄、電信公司行動電話資料查詢單等其他相關具
    傳聞性質之證據資料，公訴人、被告及其指定辯護人於審判
    程序中對於前述證人於警詢、偵查中之證述暨其他相關具傳
    聞性質之證據資料之證據能力，均表示沒有爭執，且迄於言
    詞辯論終結前亦未聲明異議。本院審酌證人陳述及證據資料
    作成時之情況，核無違法取證或其他瑕疵，且為證明本件犯
    罪事實所必要之重要關係事項，認為以之作為證據為適當，
    上開證人於審判外之陳述及相關證據資料，自得做為證據，
    合先敘明。
貳、認定犯罪事實所憑之證據及理由
一、上開犯罪事實，業據上訴人即被告甲○○於本院更二審準備
    程序及審理時供承不諱（見本院更二審卷第70頁、第71頁）
    惟訊據被告於本院前審則矢口否認有何販賣第一級毒品海洛
    因、第二級毒品安非他命之犯行，辯稱：92年4月1日及93年
    3月30日所查扣之毒品係朋友寄放的，有的是自己施用，電
    子秤、帳冊、夾鏈袋是以前朋友留下來的，我是在賣魚，魚
    塭常有朋友出入，帳冊是我記賣魚的帳，與販毒無關，而94
    年1月12日查扣案物品除現金三萬八千七百元為其所有外，
    其餘均為綽號「一郎」之蔡永芳所有，毒品均係蔡永芳寄放
    在賣的，我係於94年1月11日在口湖鄉○○村○○路一三九
    號施用安非他命後睡到隔天中午被警察查獲為止云云。
二、被告於前揭時地，如何以上開行動電話為聯絡工具，販賣第
    一級毒品海洛因及第二級毒品安非他命之事實，業據證人吳
    僑偉、吳怡珍、吳金寶、王連佑等人於警、偵訊、原審及本
    院上訴審審理時；證人李宗庭、張家宏、吳崇儒、李淑芬、
    侯清祥等人於警詢、檢察官偵查中迭次指證歷歷。是本院首
    應審認者為，上開證人之前述證詞之可信度如何？是否與事
    實相合而可為被告販賣第一級及第二級毒品犯行之論罪依據
    ？經查：
（一）按刑事訴訟法係採自由心證主義，對於證據之種類並未設
      有限制，下列各項證據均可採為認定事實之資料：1.證人
      之證言。2.鑑定人之鑑定。3.文書之意旨。4.物件之狀態
      。5.被告之自白。6.共犯之陳述。7.被害人之陳述。又刑
      事訴訟法既不採法定證據主義，則如告訴人、自訴人之陳
      述、共犯非不利於己之陳述、被告利己之陳述等項證據，
      不過證據之證明力較為薄弱，並非絕無證據能力，該證據
      是否可信，仍應由事實審法院自由判斷。又按施用或持有
      毒品危害防制條例之毒品者所稱其向某人買受毒品之指證
      ，不得作為有罪判決之唯一證據，仍須調查其他必要之補
      強證據以證明之。然所謂之補強證據，並非以證明犯罪構
      成要件之全部事實為必要，倘其得以佐證證人指證之犯罪
      非屬虛構，能予保障其供證之事實之真實性，即已充分。
      又得據以佐證者，雖非直接可以推斷該被告之實施犯罪，
      但以此項證據與證人之供述為綜合判斷，若在客觀上足以
      使人對被告之犯罪事實獲得確信之心證者，即足當之，合
      先敘明。
（二）證人吳僑偉、吳怡珍、吳金寶、王連佑等人於警、偵訊、
      原審及本院上訴審審理時；證人李宗庭、張家宏、吳崇儒
      、李淑芬、侯清祥等人於警詢、檢察官偵查中始終指認被
      告販賣第一級毒品海洛因或第二級毒品安非他命之犯行不
      移，而互核其歷次之供證內容均相一致，並無重大瑕疵或
      矛盾存在。且參以，上開證人吳僑偉、吳怡珍、吳金寶、
      王連佑於原審審理中；證人王連佑並於本院上訴審審理時
      ，經具結後仍向法官為相同之供證，足見前開證述，係在
      其任意陳述之信用性已確受保障之情況下所作成，其可信
      度甚高，應堪憑採為真實。
（三）經核上開證人吳怡珍、王連佑、李宗庭、張家宏、吳崇儒
      、侯清祥等人指證被告販賣第一級毒品海洛因犯行之證述
      如下：
    (1)證人王連佑之證詞：
    警詢時：九十二年三月中旬開始向被告購買海洛因（等語
      ，並經在警局當場指認被告甲○○即係販賣海洛因予其之
      人無訛（港警刑字第20677號警卷第23、24頁）。
    檢察官偵查時：「九十一年十二月初開始向被告購買海洛
      因十次左右；九十二年四月二日十二點多，想要吸毒，就
      用公共電話打甲○○的0000000000號手機，約
      在北港鎮北辰保齡球館要買二千元，然後在約定地點被警
      察帶回。」、「因為我四天前才向甲○○買過（即指毒品
      ），之前買過四次手機號碼在手機內我當然記得，甲○○
      是一起解送來地檢署的，我確定是他，第一次是九十二年
      三月中旬，我打甲○○手機向他買二千元的海洛因，甲○
      ○本人拿來，第二次在九十二年三月，我打他手機買二千
      元海洛因，由『阿弟』送來，第三次九十二年三月，買二
      千元，甲○○送來，第四次九十二年三月買三千元海洛因
      ，是『阿弟』送來。」（毒偵字第512號卷第4頁，92年度
      偵字第1599號卷第11至14頁）。
    本院上訴審審理時：我在警詢筆錄所為之陳述內容實在，
      我施用的毒品是向被告買的，以電話向被告聯絡購毒（本
      院上訴卷第76、77頁）。
    (2)證人侯清祥之證詞：
    警詢時：我第一次向甲○○購買毒品係在一個月前某日，
      在北港媽祖醫院購買海洛因約五百元，第二次係第一次後
      約一星期在北港媽祖醫院前道路購買海洛因約一千元，第
      三次是上星期某日，在北港鎮五路財神廟後方購買海洛因
      一千元（港警刑字第20677號警卷第27頁）。
    檢察官偵查時：「我是在九十二年四月二日十三點左右，
      想要吸毒，就用手機打甲○○的0000000000號
      手機，約在北港鎮五路財神廟要買一千元海洛因，然後在
      約定地點被警察帶回。」、「因為我一星期前才向甲○○
      買過（即指毒品），之前買過三次手機號碼在手機內我當
      然記得，甲○○是一起解送來地檢署的，我確定是他。」
      （偵字第1599號卷第16頁）。
    (3)證人李宗庭之證詞：
    警詢時：於九十四年一月八日六時三十分、一月十日八時
      ，以公用電話撥打0000000000號行動電話向「
      打虎仔」（經指認為甲○○）各購買海洛因一小包，價格
      五百元，由李玉婷與我在復興路巷口交易（嘉市警一刑字
      000000000號警卷第46、47頁）。
    檢察官偵查時：於九十四年一月十二日前某二日（相距約
      三、四日）以公用電話撥打0000000000號行動
      電話各購買海洛因一小包，價格五百元，由女子接聽，由
      李玉婷騎乘機車前往相約地點交付海洛因並收取現金（併
      案偵字第367號偵查卷第91頁）。
    (4)證人張家宏之證詞：
    警詢時：於九十四年一月五日十七時起至一月十一日十九
      時，以公用電話撥打0000000000號行動電話向
      「阿妹仔」（經指認為吳怡珍）購買海洛因一小包，價格
      為五百元，計三次（同上警卷第53頁）。
    檢察官偵查時：於九十四年一月十二日前某三、四日（每
      次相距約三、四日）各以公用電話撥打00000000
      00號行動電話購買海洛因一小包，價格為五百元，由一
      女子接聽，由吳怡珍騎乘機車前往相約地點交付海洛因並
      收取現金（併案偵字第367號偵查卷第92頁）。
    (5)證人吳崇儒之證詞：
    警詢時：於九十四年一月九日十七時起至一月十一日十九
      時，以公用電話撥打0000000000號行動電話向
      「妹仔」（經指認為李玉婷）購買海洛因一小包，價格為
      五百元，計三次（同上警卷第58頁）。
    檢察官偵查時：於九十四年一月十日、十一日及十二日各
      以公用電話撥打0000000000號行動電話購買海
      洛因一小包，價格為五百元，由李玉婷接聽，由李玉婷騎
      乘機車前往相約地點交付海洛因並收取現金（同上偵查卷
      第93頁）。證人吳崇儒於警詢時雖證述係自九十四年一月
      九日起至一月十一日止，惟於嗣後偵查中復稱係九十四年
      一月十日、十一日及十二日各買一包海洛因，自以證人吳
      崇儒於偵查中更正所為之證述，較為平實可信，應認證人
      吳宗儒係於九十四年一月十日、十一日及十二日各以公用
      電話撥打0000000000號行動電話購買海洛因一
      小包，價格為五百元，由李玉婷接聽，由李玉婷騎乘機車
      前往相約地點交付海洛因並收取現金等情為可採。
（四）又核上揭證人吳金寶、吳僑偉等人指證被告販賣第二級毒
      品安非他命犯行之證述如下：
    (1)證人吳金寶之證詞：（此部分檢察官於原審審理中就販賣
      第一級毒品予吳金寶部分，更正為販賣第二級毒品，合先
      敘明）。
    警詢時：九十二年三月二十三日（原審認係二十六日）十
      六時許在四湖鄉○○道運動公園以一千元向被告購買安非
      他命（港警刑字第20677號警卷第20頁）。
    檢察官偵查時：「九十二年三月二十三日（原審認係二十
      六日）十五時許在四湖鄉公所以一千元向被告購買安非他
      命，被告本人拿來。」、「因為我上個月才向甲○○買過
      （即指毒品），之前買過手機號碼在手機內我當然記得，
      甲○○是一起解送來地檢署的，我確定是他。」（偵字第
      1599號偵查卷第14頁）。
    於原審審理時，並經確認警訊時之陳述較正確，偵訊時「
      四湖鄉公所」為誤載。否認遭警查獲前見過被告（原審卷
      (一)第167至176頁）。
    (2)證人吳僑偉之證詞：
    警詢時：九十三年一月中旬至三月三十日向被告買安非他
      命十一次（嘉市警一刑字第093001283號警卷第14頁）。
    檢察官偵查時結證稱：我毒品都是跟甲○○買的，第一次
      在九十三年一月多，是在甲○○魚塭工寮旁，我都買五百
      元安非他命用現金交付，最後一次是在九十三年三月三十
      日，也在魚塭旁，我都是打甲○○的手機，跟他說要買安
      非他命，時間地點由甲○○約定後，到指定地點會合交易
      等語，並經當庭指認到庭之甲○○即是賣安非他命予我之
      人（93年度偵字第1490號偵查卷第5、6頁）。
    原審審理時，經交互詰問結證稱：九十三年一月中旬開始
      向被告買安非他命，每次五百元，前後只有七、八次（原
      審卷(一)第176至183頁）。
（五）再參以，扣案之帳冊其上之記載，並為被告甲○○所自承
      為伊記載（偵字第367號偵查卷第55、89頁），經觀諸其
      所記載之帳冊（即筆記紙）第一張之數字（「泊欠500」
      、「奶牛欠500」、「建林換手機500」、「阿芬現金500
      」、「海豬換手機1000」、「阿現金500」、「英俊—
      2000」、「大達換300」、『伸500×6＝3000、A1000×4
      ＝4000、B3500』）與其所稱販賣毒品之售價（即五百元
      、一千元）相符。雖然被告甲○○辯稱：查扣帳冊，是在
      記錄養鰻魚，買蝦子、鰻魚數量云云，然衡之常情，被告
      批發蝦苗、鰻苗之來源應該只有一、二個人，且買賣交易
      鰻魚、蝦子之中盤商也應該只有一、二人，總價也應該是
      上萬元並應有十元、二十元零頭方合常理，但觀之帳冊上
      之交易人甚多，且總價亦均為五百元、一千元、六百元、
      一千五百元等之數額（見嘉義市警察局第一分局嘉市警刑
      一字第093001283號卷內帳冊影本），可見被告甲○○前
      揭辯解，與事實不符，並非可採。再者，被告甲○○先於
      92年3月間至93年3月因涉犯販賣海洛因及安非他命之事實
      ，業經臺灣雲林地方法院以93年度訴字第312號判處應執
      行有期徒刑十年，並於上訴本院前審審理時，復再因販賣
      海洛因及安非他命之犯行，經檢察官以94年度偵字第367
      號移送併案審理，益徵被告有在口湖鄉○○村○○路一三
      九號販賣海洛因及安非他命之情事甚為灼然。
（六）此外，被告經警先於92年4月1日下午5時30分許，在其駕
      駛車號5158－ＧＭ號自小客車內查扣甲基安非他命四包（
      原淨重2.0002克，驗餘淨重1.9003克）、海洛因六小包、
      其所有供其販賣海洛因及甲基安非他命所用之電子秤一個
      、準備分裝毒品使用之夾鏈袋二包，以及其所有供其施用
      毒品所用之吸食器一個、塑膠鏟管一支，並在北港鎮○○
      路七十一巷二號十一樓甲○○住處查扣海洛因一小包（與
      前揭查扣之六小包合計扣得七小包海洛因，合計淨重2.49
      公克，空包裝袋重1.87公克）；又於93年3月30日晚上20
      時10分許，經警在雲林縣口湖鄉瑞穗橋旁甲○○所在之魚
      塭工寮內，查扣安非他命三小包（原淨重4.3819克，驗餘
      淨重4.2448克），及其所有之現金一萬八千元，以及其所
      有供其販賣第一級毒品海洛因、與販賣第二級毒品甲基安
      非他命所用之帳冊三本，供其吸用甲基安非他命所用之玻
      璃球吸食器六個；再於94年1月12日下午2時許，經警在雲
      林縣口湖鄉○○村○○路一三九號，當場查獲甲○○、吳
      怡珍、李玉婷及前來購買毒品之李宗庭、張家宏、吳崇儒
      及許俊嘉、王溪忠、莊欽為，及受讓安非他命之李淑芬，
      並經同意後執行搜索，在該屋房間內桌上查扣供販毒所用
      之電子秤一個、行動電話（門號分別為0000000000號、
      0000000000號）二支、帳冊（筆記紙）五張，及供準備分
      裝毒品使用之夾鏈袋五大包，供施用毒品安非命使用之吸
      食器一組、玻璃球管一支並於床上之手提包查扣得第一級
      毒品海洛因二小包（淨重2.16公克，空包裝袋重0.36公克
      ），又於甲○○身上扣得其所有現金三萬八千七百元，並
      於吳怡珍身上扣得海洛因三小包（淨重0.25公克，空包裝
      袋重0.64公克）、李玉婷所有之注射針筒一支（未經使用
      ）、李玉婷身上所有之現金三千五百元等物扣案可資佐證
      。被告甲○○雖先稱扣案物品全係蔡永芳所有，復改稱不
      知誰屬，其供詞反覆不一，前開所辯均屬避重就輕、事後
      卸責之詞，不值採信。
（七）另查，門號0000000000號行動電話，為被告甲○○所申請
      租用，有用戶查詢表可稽（偵字第1599號偵查卷第56頁）
      ，即被告甲○○亦自承該手機為其所有及使用，並觀諸被
      告甲○○自92年2月25日至同年4月1日通話情形，有通聯
      紀錄足佐（同上偵查卷第57至112頁），益證被告仍頻以
      該手機與購毒者聯絡之情至明。又門號0000000000號行動
      電話亦為被告甲○○所申請租用，經本院上訴審向遠傳電
      信公司查明屬實，有查詢單可參（見本院上訴卷第133頁
      ），且證人吳怡珍亦證稱：我都打0917（即0000000000號
      ）的行動電話，我都用公共電話打給他（併案偵字第367
      號偵查卷第52頁），足徵被告利用行動電話作為販毒交易
      之聯絡工具，亦堪確認。
（八）末按查扣之上開毒品，經送請鑑定結果分別呈甲基安非他
      命或海洛因成分反應，其中93年3月30日所查扣之安非他
      命四包（原淨重2.0002克，驗餘淨重1.9003克）、有憲兵
      司令部刑事鑑識中心93年3月1日宇鑑字第02123號鑑驗
      通知書（原審(一)卷第102頁）；海洛因七小包，合計淨重
      2.49公克，空包裝袋重1.87公克，有法務部調查局92年7
      月15日調科壹字第160002036號鑑定通知書（原審卷(一)第
      74頁）；安非他命三小包（原淨重4.3819克，驗餘淨重
      4.2448克），有同上鑑識中心93年4月29日宇鑑字第
      05724號鑑驗通知書（原審卷(一)第122頁）。另於94年1月
      12日所查扣之毒品海洛因二小包（淨重2.16公克，空包裝
      袋重0.36公克）；吳怡珍身上之海洛因三小包（淨重0.25
      公克，空包裝袋重0.64公克），亦有法務部調查局94年4
      月4日調科壹字第160002541號及94年4月6日調科壹字第
      160002542號鑑定通知書各一件附卷可參（上訴卷第101、
      102頁）。
（九）基上述各項證據綜合判斷，上開證人王連佑等人之指證，
      並無重大矛盾瑕疵，亦未違背經驗法則與論理法則，且核
      與共同被告吳怡珍、李玉婷所供述販賣毒品之情節大致相
      符（詳如後敘），應與事實相合，又經調查前述各項證據
      ，已能補強上開證人王連佑等人指證被告之前述犯罪情節
      非屬虛構，能予保障其等所供向被告購買第一級毒品海洛
      因及第二級毒品安非他命事實之真實性，洵堪認定，足認
      被告確有販賣第一級毒品海洛因及第二級毒品安非他命之
      犯行，至為明灼。
三、又被告於前揭時地，如何與共同被告吳怡珍、李玉婷共同以
    上開行動電話為聯絡工具，販賣第一級毒品海洛因之事實，
    業據證人即共同被告吳怡珍、李玉婷迭於另案警、偵訊及原
    審法院審理時自白明確，吳怡珍於本院更一審審理中亦證稱
    伊去找被告時，被告曾請伊轉交毒品給被告之朋友等情（本
    院更一審卷第137、138頁），是本院次應審認者為證人即共
    同被告吳怡珍、李玉婷之自白，是否與事實相合，而得為被
    告甲○○販賣第一級毒品海洛因論罪之依據？經查：
（一）按利用非共同被告之共犯之自白或其他不利於己之陳述，
      為認定被告犯罪之證據，與利用被告自己之自白作為其犯
      罪之證明同有自白虛偽性之危險，不免有嫁禍於被告而為
      虛偽供述之危險。故就刑事訴訟法第156條第2項之立法意
      旨觀之，非共同被告之共犯之自白或其他不利於己之陳述
      ，雖得作為認定被告犯罪之證據，但不得作為有罪判決之
      唯一證據，仍應調查其他必要之證據，以察其是否與事實
      相符，仍須有補強證據以擔保該共犯自白之真實性，始得
      採為斷罪之依據。是否可信，仍應由事實審法院自由判斷
      。而所謂之補強證據，並非以證明犯罪構成要件之全部事
      實為必要，倘其得以佐證證人指證之犯罪非屬虛構，能予
      保障其供證之事實之真實性，即已充分。又得據以佐證者
      ，雖非直接可以推斷該被告之實施犯罪，但以此項證據與
      證人之供述為綜合判斷，若在客觀上足以使人對被告之犯
      罪事實獲得確信之心證者，即足當之。
（二）經觀諸證人吳怡珍於94年1月12日與被告甲○○為警共同
      查獲販賣海洛因犯行，經偵查起訴，並經另案審理時（臺
      灣雲林地方法院94年度訴字第150號），於該案警、偵訊
      及法院審理時指訴被告甲○○販賣毒品海洛因及安非他命
      之犯行明確，吳怡珍於本院更一審審理中亦證稱伊去找被
      告時，被告曾請伊轉交毒品給被告之朋友等情（本院更一
      審卷第137、138頁）：
    (1)查扣之電子秤、行動電話、帳冊五張、夾鏈帶五包是其與
      甲○○、李玉婷共同所有，作為販賣毒品所需用之物。扣
      案毒品海洛因、安非他命是綽號「一郎」男子（後經指認
      為蔡永芳）所提供，準備販賣（嘉市警一刑字第
      000000000號卷第6、7頁）。
    (2)李玉婷身上所查扣之三千五百元是我們三人（即甲○○、
      吳怡珍、李玉婷三人）一月十二日販毒所得（嘉市警一刑
      字000000000號卷第10頁）。
    (3)查扣物都是綽號「一郎」男子所有。在甲○○身上查扣三
      萬多元是他自己的錢。不知道李玉婷身上三千元如何來（
      偵字第367號卷第36頁）。
    (4)一月十二日當天去跟甲○○拿海洛因，不用錢，就是在我
      身上查到的三包（偵字第367號卷第51、88頁）。
    (5)扣案行動電話是甲○○、李玉婷在用。電子秤是從甲○○
      的包包搜出來，包包是甲○○的。筆記紙是李玉婷在記載
      。夾鏈帶從甲○○包包搜出（偵字第367號卷第51頁）。
    (6)買海洛因的人打電話到那二支手機，李玉婷在跑腿幫他們
      送出去（偵字第367號卷第52頁）。
    (7)案發當天替甲○○跑腿交給李宗庭毒品（偵字第367號卷
      第123頁）。
    (8)案發當天身上查獲之三包海洛因是甲○○先放在我身上，
      等人打電話來再送出去（偵字第367號卷第124頁）。
    (9)並於原審法院審理時自白與被告甲○○共同販賣毒品海洛
      因及安非他命之犯行不移。
（三）證人即共同被告李玉婷亦於另案（臺灣雲林地方法院94年
      度訴字第150號）警、偵訊及法院審理時指訴被告甲○○
      販賣毒品海洛因及安非他命之犯行明確：
    (1)查扣物是綽號「一郎」男子所有放在房間內（嘉市警一刑
      字000000000號卷第17頁）。
    (2)查扣物都是綽號「一郎」的，本名蔡永豐（後經指認為蔡
      永芳）（偵字第367號卷第38頁）。
    (3)「一郎」蔡永豐（後經指認為蔡永芳）、甲○○叫我跑腿
      送交毒品給購買的人。賣海洛因、安非他命都有。有人要
      買時就打扣案手機來，他們二人就把東西拿給我騎機車送
      去。扣案行動電話他們二人輪流在用。電子秤是蔡永豐拿
      給甲○○分裝毒品用。夾鏈帶也是他們的。他們叫親信的
      人去拿交易毒品的錢（偵字第367號卷第53頁）。
    (4)九十三年十二月底開始幫忙跑腿，吳怡珍也是負責跑腿。
      夾鏈帶、手機是在蔡永豐、甲○○的手提袋查獲。共跑腿
      十幾次（偵字第367號卷第54、87頁）。
    (5)甲○○自九十三年十二月底或九十四年一月初開始免費給
      我海洛因及安非他命共約十次，海洛因較多，每次價值約
      五百元（偵字第367號卷第123頁）。
    (6)並於原審法院審理時自白與被告甲○○共同販賣毒品海洛
      因及安非他命之犯行不移。
（四）參互共同被告吳怡珍、李玉婷之前述證詞，就被告甲○○
      如何交由其等販賣毒品之時地、價格、交易方式等情節於
      警、偵訊時均能一一供述甚詳，即令於另案原審法官審理
      時，仍向法官為相同之陳述，則前開自白任意陳述之信用
      性已受確定保障之情況下所作成，且參以吳怡珍於本院更
      一審審理中亦證稱伊去找被告時，被告曾請伊轉交毒品給
      被告之朋友等情（本院更一審卷第137、138頁），從而，
      該等自白應無係被告虛擬致與真實不符之虞，故對前開自
      白在證據價值之判斷已無再加以限制之必要，應認共同被
      告吳怡珍、李玉婷之前開自白，其可信度甚高，堪信與事
      實相合。且參以，被告甲○○並多次免費提供毒品予吳怡
      珍、李玉婷施用，吳怡珍復為被告之女朋友，彼此情誼均
      匪淺，衡情當無妄加構陷可能，應具有較可信之特別情況
      ，且其等所供情節已明確證明被告涉犯本件犯罪事實，且
      核與前開證人張家宏、李宗庭、吳崇儒所指證之購買毒品
      情節相互吻合，亦足資補強共同被告吳怡珍、李玉婷自白
      內容之真正，自得採為被告甲○○之論罪依據。
四、末按海洛因及安非他命分別係毒品危害防制條例第2條第1項
    第1、2款所定之第一、二級毒品，物稀價昂，其持有販賣者
    ，政府查緝甚嚴，苟非有利可圖，當不願甘冒法律制裁之風
    險，而予販賣；又按販賣毒品乃違法行為，非可公然為之，
    亦無公定價格，容易分裝並增減份量，而每次買賣之價量，
    輒因買賣雙方關係之深淺、資力、需求量及對行情之認知、
    來源是否充裕、查緝是否嚴緊、購買者被查獲時供出購買對
    象之風險評估等因素，而異其標準，非可一概而論，而販賣
    海洛因之利得，除被告坦承犯行或價量俱臻明確外，委難察
    得實情，販賣之人從價差或量差中牟利之方式雖異，其意圖
    營利之販賣行為則同一，職是之故，即使未經查得實際販賣
    之利得，但除非別有事證，足認係按同一價量委買或轉售，
    確未牟利外，尚難執此遽認非法販賣之證據有所未足，而諉
    無營利之意思，或阻卻販賣犯行之追訴（最高法院87年台上
    字第3164號判決參照）。以本件而論，依前開證人王連佑等
    人於警、偵訊及原審法院審理時之指證及共同被告吳怡珍、
    李玉婷自白內容等情觀之，雖未能明確計算被告販毒可得之
    利潤，然參酌被告與證人王連佑並無特殊關係，自無平價轉
    讓毒品自負風險之理。且參以，被告並多次無償供應毒品予
    為其接聽電話及跑腿送交毒品之吳怡珍、李玉婷施用，苟未
    從販賣毒品賺取差額利潤，如何能以無償供應毒品予吳怡珍
    、李玉婷作為酬勞。再參以，被告自承亦有施用毒品之惡習
    ，每日毒品之需求所耗費之金額甚鉅，若僅無償轉讓，而未
    賺取差額之利潤，即足因應支付其吸毒之龐大費用，顯難令
    人置信，基上說明，被告應有販賣毒品藉以營利之意圖，甚
    為明顯。從而，本件事證明確，被告意圖營利，連續販賣第
    一級毒品海洛因及第二級毒品安非他命之犯行，洵堪認定。
五、至被告辯護人於本院更一審審理時聲請傳訊證人侯清祥，然
    上開證人於警詢、檢察官偵查時迭次所陳大致相符，並無矛
    盾齟齬之處，前述供證，應具有較可信之情況，已如前陳，
    且該證人侯清祥嗣經原審法院傳為證人均未到庭，並經拘提
    無著（原審卷(二)第69頁），本院認已事證明確，其縱再經傳
    訊到庭為不同之陳述，難認屬實可採，是對本案判決已無影
    響，自毋庸再予傳訊之必要，附此說明。
六、綜上所述，本件事證明確，被告販賣第一級毒品、第二級毒
    品之犯行，均堪認定，應依法論科。
參、論罪科刑之理由
一、查刑法業以中華民國九十四年二月二日總統華總一義字第
    09400014901號令修正公布第1～3、5、10、11、15、16、19
    、25～27、第四章章名、28～31、33～38、40～42、46、47
    、49、51、55、57～59、61～65、67、68、74～80、83～90
    、91-1、93、96、98、99、157、182、220、222、225、
    229-1、231、231-1、296-1、297、315-1、315-2、316、
    341、343條條文；增訂第40-1、75-1條條文；刪除第56、81
    、94、97、267、322、327、331、340、345、350條條文；
    並自九十五年七月一日施行。被告行為後，其應適用之相關
    法律已有變更，茲就與本案適用有關之條文，比較說明如下
    ：
（一）新舊法比較：按刑法已於94年2月2日修正公布，並於95年
      7月1日生效施行。而刑法第2條第1項修正為「行為後法律
      有變更者，適用行為時之法律。但行為後之法律有利於行
      為人者，適用最有利於行為人之法律。」，採「從舊從輕
      」之原則，與修正前刑法第二條採「從新從輕」之原則不
      同。又比較時應就罪刑有關之共犯、未遂犯、想像競合犯
      、牽連犯、連續犯、結合犯，以及累犯加重、自首減輕暨
      其他法定加減原因（如身分加減）與加減例比等一切情形
      ，綜其全部罪刑之結果而為比較。有最高法院95年第8次
      刑事庭會議決議可參。
（二）按刑法第28條原規定：「二人以上共同『實施』犯罪之行
      為者，皆為共同正犯。」新法修正為：「二人以上共同『
      實行』犯罪之行為者，皆為共同正犯。」將舊法之「實施
      」修正為「實行」。原「實施」之概念，包含陰謀、預備
      、著手及實行等階段之行為，修正後僅共同實行犯罪行為
      始成立共同正犯。是新法共同正犯之範圍已有限縮，排除
      陰謀犯、預備犯之共同正犯。新舊法就共同正犯之範圍既
      因此而有變動，自屬犯罪後法律有變更，而非僅屬純文字
      修正，應有新舊法比較適用之問題。惟被告上開犯行，其
      行為時及裁判時均應論以共同正犯，被告行為後之新法，
      對被告而言並非有利，則被告應依行為時之第28條規定論
      處。
（三）罰金刑部分：被告行為時與裁判時，其中罰金刑部分適用
      罰金罰鍰提高標準條例第二條及現行法規所定貨幣單位折
      算新臺幣條例第二條規定，兩者最高刑度相同，惟最低刑
      度部分，修正前刑法第三十三條第五款規定罰金為一元以
      上，經折算為新臺幣後，為新臺幣30元以上，而修正後刑
      法第三十三條第五款規定罰金為新臺幣1000元以上，較舊
      法為高，應以舊法有利於被告。
（四）按刑法第2條第1項所稱之法律，係指刑罰所依存的整體法
      律狀態，故法律有變更應指足以影響行為的可罰性與法律
      效果的法令因修正或廢止而有所變更而言。所以刑法法律
      變更概念，應界定在法律規定的改變，足以影響刑罰權判
      斷者而言，刑法總則的變更，自然會影響到個別犯罪的成
      立，乃至於法律效果的結構，自屬法律變更，應為新舊法
      之比較。而刑法修正之後，原屬連續犯之數個犯罪行為，
      依新法應數罪併罰，比較修正前之規定，可依裁判上一罪
      論處，顯然修正前之規定有利於被告，如仍依修正後之規
      定，對於被告極為不利，從而，解釋上對於刑法第二條之
      解釋，應包括此種影響罪刑加重之規定，被告所涉連續販
      賣第二級毒品罪，自應適用修正前連續犯之規定較為有利
      。
（五）修正前刑法第47條原規定：受有期徒刑之執行完畢或受無
      期徒刑或有期徒刑一部之執行而赦免後，五年以內再犯有
      期徒刑以上之罪者，為累犯，加重本刑至二分之一，修正
      後變更為第1項規定：受徒刑之執行完畢，或一部之執行
      赦免後，五年以內故意再犯有期徒刑以上之罪者，為累犯
      ，加重本刑至二分之一。增訂第二項規定；第九十八條第
      二項關於強制工作而免其刑之執行者，於受強制工作處分
      之執行完畢或一部之執行而免除者，五年以內故意再犯有
      期徒刑以上之罪者，以累犯論。本件被告行為後，上開法
      條雖有修正或增訂，惟被告之故意為強盜之犯行，無論刑
      法第47條修正前後均應論以累犯，被告行為後之新法關於
      累犯規定，亦非更「有利」於被告，則應以被告行為時之
      第47條規定論處。
（六）再被告行為時刑法第六十四條規定：「死刑不得加重；死
      刑減輕者，為無期徒刑，或為十五年以下十二年以上有期
      徒刑。」；第六十五條規定：「無期徒刑不得加重；無期
      徒刑減輕者，為七年以上有期徒刑。」，被告行為後中華
      民國刑法於九十四年二月二日修正公布，並自九十五年七
      月一日施行，其中：第六十四條規定修正為：「死刑不得
      加重；死刑減輕者，為無期徒刑。」；第六十五條規定修
      正為：「無期徒刑不得加重；無期徒刑減輕者，為二十年
      以下十五年以上有期徒刑。」，故而比較行為時法、裁判
      時法結果，應以修正前即行為時法刑法第六十四條、第六
      十五條規定對被告較為有利。
（七）按刑法第51條定應執行刑時，「裁判確定前犯數罪，其中
      一罪在新法施行前者，亦同（即亦應為新舊法比較）。」
      最高法院95年5月23日第8次刑事庭會議決議可資參照。被
      告於裁判確定前犯數罪，其犯罪事實均係於95年7月1日之
      前犯之，被告行為後，刑法第51條業於94年1月7日修正公
      布，並於95年7月1日施行，修正前刑法第51條規定：「數
      罪併罰，分別宣告其罪之刑，依左列各款定其應執行者：
      」，其中第5款規定：「宣告多數有期徒刑者，於各刑中
      之最長期以上，各刑合併之刑期以下，定其刑期。但不得
      逾20年。」，修正後刑法第51條第5款規定：「宣告多數
      有期徒刑者，於各刑中之最長期以上，各刑合併之刑期以
      下，定其刑期。但不得逾30年。」，比較新舊法結果，修
      正後刑法並非有利於行為人，依95年7月1日施行之刑法第
      2條第1項前段之規定，仍應依修正前刑法第51條第5款之
      規定，定其應執行之刑。
（八）又被告等行為時刑法第三十七條第二項規定：「宣告六月
      以上有期徒刑，依犯罪之性質認為有褫奪公權之必要者，
      宣告褫奪公權一年以上十年以下。」嗣該條項於九十四年
      二月二日公布修正為：「宣告一年以上有期徒刑，依犯罪
      之性質認為有褫奪公權之必要者，宣告一年以上十年以下
      褫奪公權。」並於九十五年七月一日生效實施，故而比較
      行為時法、裁判時法結果，應以修正前即行為時刑法第三
      十七條第二項規定對被告較為有利，且從刑應附隨主刑宣
      告之，本件主刑行為時、裁判時並未變更，自應依行為時
      法。
（九）經綜合罪刑比較結果，被告行為後之法律並無有利於被告
      之情形，自應依刑法第2條1項前段之規定，適用修正前之
      舊法。
二、核被告甲○○所為，係犯毒品危害防制條例第4條第1項販賣
    第一級毒品罪及同條第2項之販賣第二級毒品罪。被告所為
    犯罪事實欄貳編號一、二、三所示販賣第一級毒品犯行，犯
    罪事實欄參編號二所示販賣第二級毒品犯行，與已起訴論罪
    之犯罪事實欄壹編號一、二所示販賣第一級毒品犯行，犯罪
    事實欄參編號一所示販賣第二級毒品犯行，有連續犯裁判上
    一罪關係，自為起訴效力所及，本院自得一併審理。
三、被告就犯罪事實欄貳編號一、二、三所示之販賣第一級毒品
    海洛因之犯行，與蔡永芳、吳怡珍、李玉婷等人有犯意之聯
    絡及行為之分擔，應依修正前刑法第28規定均論以共同正犯
    。
四、被告非法持有第一級毒品海洛因及第二級毒品安非他命之低
    度行為，已為其進而販賣之高度行為所吸收，均不復另論。
五、被告多次販賣第一級毒品、第二級毒品之行為，各時間緊接
    ，犯罪構成要件相同，顯均係分別基於概括犯意反覆為之，
    為連續犯，應依修正前刑法第56條之規定論以一罪，惟毒品
    危害防制條例第4條第1項之販賣第一級毒品罪，其法定本刑
    為死刑或無期徒刑；處無期徒刑者，得併科一千萬元以下罰
    金，而法定刑為死刑、無期徒刑者，依法不得加重，爰僅就
    罰金刑部分加重其刑。
六、又按某某於三十一年一月間所犯之竊盜罪，既與三十二年四
    月九日所犯之竊盜罪係出於概括之犯意，應依連續犯處斷，
    而其連續行為之終了，又在另一犯罪之有期徒刑執行完畢後
    五年內，自仍無解於累犯之成立（最高法院33年上字第1477
    號判例參照）。查被告甲○○於93年10月13日因施用毒品，
    違反毒品危害防制條例案件，經臺灣雲林地方法院北港簡易
    庭，判處有期徒刑六月確定，並於94年1月6日易科罰金執行
    完畢，有臺灣高等法院被告前案紀錄表一件附卷可稽（本院
    上訴卷第157頁），猶不知悔改，又承接前開販賣毒品海洛
    因之概括犯意，自94年1月7日連續販賣毒品海洛因予李宗庭
    、張家宏、吳崇儒等人之行為，自與前開販賣毒品海洛因犯
    行，為連續犯，則於有期徒刑執行完畢後五年內再犯本件有
    期徒刑以上之罪，係屬累犯，本應依修正前刑法第47條之規
    定加重其刑，惟毒品危害防制條例第4條第1項之販賣第一級
    毒品罪，其法定本刑為死刑或無期徒刑；處無期徒刑者，得
    併科一千萬元以下罰金，而法定刑為死刑、無期徒刑者，依
    法不得加重，爰僅就罰金刑部分遞加重其刑。至販賣第二級
    毒品部分均在94年1月6日執行完畢之前，故不購成累犯，併
    此敘明，
七、被告所犯之販賣第一級毒品、第二級毒品二罪間，犯意各別
    ，行為互殊，應予分罰併罰。
八、又按刑法第五十九條規定，犯罪之情狀可憫恕者，得酌量減
    輕其刑，同法第五十七條規定，科刑時應審酌一切情狀，尤
    應注意所列事項 (共十款)為科刑重輕之標準，兩條適用上
    固有區別，惟所謂「犯罪之情狀」與「一切情形」云云，並
    非有截然不同之領域，於裁判上酌減其刑時，應就犯罪一切
    情狀 (包括第五十七條所列舉之十款事項），予以全盤考量
    ，審酌其犯罪有無可憫恕之事由（即判例所稱有特殊之原因
    與環境等等，在客觀上足以引起一般同情，以及宣告法定低
    度刑，是否猶嫌過重），以為判斷。故適用第五十九條酌量
    減輕其刑時，並不排除第五十七條所列舉十款事由之審酌，
    惟其程度應達於確可憫恕，始可予以酌減（最高法院七十年
    度第六次刑事庭會議決議參照）。本件被告雖有前述販毒之
    犯行，然其販賣之對象不多，其犯罪情節尚非重大，其惡性
    與犯罪情節核與大量走私進口或長期販賣毒品之所謂「大盤
    」、「中盤」毒販有重大差異，如不論其情節輕重，就販賣
    第一級毒品罪部分如遽處以販賣毒品罪之法定本刑死刑或無
    期徒刑，誠屬過重，過於嚴苛，有傷人民對法律之情感，堪
    認其犯罪情狀尚堪憫恕，爰依刑法第五十九條規定酌減其刑
    ，並依法先加重後減輕之。
肆、撤銷改判之理由
一、原審以被告罪證明確，因予論罪科刑，固非無據，然查：
（一）原審未及審酌移送併辦事實即犯罪事實欄貳編號一、二、
      三所示及犯罪事實欄參編號二所示之犯行（臺灣雲林地方
      法院檢察署94年度偵字第367號犯罪事實欄一之（一）（
      二）（三）部分），即有未洽。
（二）按毒品危害防制條例第18條第1項前段諭知沒收銷燬之者
      ，以查獲之毒品及專供製造或施用毒品之器具為限，此觀
      該法條之規定自明，至毒品外包裝，係防止毒品裸露、逸
      出及潮濕之功用，並便於攜帶，應屬供本件販賣毒品犯罪
      所用之物，僅能依同條例第19條第1項之規定沒收之，原
      判決未將扣案洛因之外包裝袋，諭知沒收，亦有不當。
（三）查門號0000000000號行動電話一支（未扣案）係作為販賣
      毒品之聯絡工具，為犯罪所用之物，且係被告甲○○申請
      所有，此有台灣大哥大股份有限公司附卷可證（偵字第
      1599號偵查卷第56頁），應依毒品害防制條例第19條第1
      項宣告沒收。乃原審未諭知沒收，容有疏誤。
（四）次按毒品危害防制條例第19條第1項固規定，犯該條例第4
      條之罪者，其供犯罪所用或因犯罪所得之財物，均沒收之
      ，但不及於供犯罪預備之物，倘供犯罪預備之物，以屬犯
      人為限，始得依刑法第38條第1項第2款規定諭知沒收（最
      高法院94年度台上字第2218號判決意旨參照）。本件查獲
      之夾鏈袋七大包，均屬尚未使用之空袋，足見應為準備分
      裝毒品販售使用，且係被告所有，應依刑法第38條第1項
      第2款宣告沒收方為適法，乃原判決逕依毒品危害防制例
      第19 條第1項諭知沒收，自有未洽。
（五）原判決未及就共同正犯、連續犯、累犯、罰金最低度刑、
      褫奪公權，數罪併罰定應執行刑，死刑或無期徒刑減輕之
      法律適法，比較新舊法，亦有未合。
二、綜上所陳，被告上訴意旨前猶否認犯行（嗣後於本院更二審
    審坦承犯行），雖無足取，為無理由，惟原判決關於被告甲
    ○○共同連續販賣第一級毒品、連續販賣第二級毒品部分既
    有上揭可議之處，自應由本院將原判決關於此部分及定應執
    行刑均予以撤銷改判，以期適法。
三、爰審酌被告犯罪之動機僅為需施用毒品抵癮、明知海洛因具
    有成癮性，服用後會產生依賴性，且戒解不易，嚴重破壞人
    之身心健康，對社會風俗及安寧秩序損害非輕，惟販賣次數
    不多、所得不高及犯罪坦承犯行等一切情狀，量處如主文第
    二項所示之刑，並依其所犯販賣第一級毒品罪之性質，認有
    宣告褫奪公權之必要，併宣告褫奪公權六年，並定其應執行
    刑，以示懲儆。至本件雖由被告上訴，本院原不得諭知重於
    原審判決之刑，然原判決未及審酌上揭94年以後之犯罪事實
    ，即有適用法條不當之處，須由本院撤銷改判，依刑事訴訟
    法第370條之規定，本院自得撤銷改判較重之刑，併予說明
    。
四、扣案之第一級毒品海洛因七小包（淨重貳點肆玖公克）、二
    小包（淨重貳點壹陸公克）及三小包（淨重零點貳伍公克）
    、及扣案之安非他命四小包（原淨重貳點零零零貳克、驗餘
    淨重壹點玖零零參克）、三小包（原淨重肆點參捌壹玖克，
    驗餘淨重肆點貳肆肆捌克）、經檢驗結果確係第一級毒品海
    洛因或第二級毒品安非他命，已如前開鑑定通知書，係分屬
    第一級及第二級毒品，不問屬於犯人與否，應依毒品危害防
    制條例第18條第1項前段規定，宣告沒收銷燬之。
五、又扣案之毒品外包裝袋，海洛因空包裝袋七小包（空包裝袋
    重壹點捌柒公克）、二小包（空包裝袋重零點參陸公克）、
    三小包（空包裝袋重零點陸肆公克）、及安非他命空包裝袋
    七小只，係被告所有供販賣海洛因及安非他命，包裝毒品以
    防止毒品裸露、逸出及潮濕並便於攜帶，應屬供本件販賣毒
    品犯罪之物，及扣案之電子秤二個、帳冊三本、帳冊（筆記
    紙）五張，為被告所有，且為供販賣毒品犯罪所用之物，均
    依毒品危害防制條例第19條第1項規定宣告沒收。
六、另扣案之夾鏈袋七大包，均屬尚未使用之空袋，為預備分裝
    毒品販售使用，且係被告所有，應依刑法第38條第1項第2款
    宣告沒收。
七、查門號0000000000號行動電話一支（未扣案）及0000000000
    號行動電話（扣案）係作為販賣毒品之聯絡工具，為供犯罪
    所用之物，且係被告甲○○申請所有，此有台灣大哥大電信
    股份有限公司及遠傳電信公司用戶資料查詢單各一件附卷可
    證（偵字第1599號偵查卷第56頁及本院卷第133頁），均應
    依毒品危害防制條例第19條第1項宣告沒收之，其中門號
    0000000000號行動電話一支並未扣案，如不能沒收，追徵其
    價額。
八、又被告販賣第一級毒品海洛因所得共一萬五千五百元，販賣
    第二級毒品安非他命所得五千元，依毒品危害防制條例第19
    條第1項之規定，均予宣告沒收，如全部或一部不能沒收時
    ，以其財產抵償之。
九、至被告雖於93年3月30日經扣得其所有之現金一萬八千元，
    於94年1月12日經扣得被告甲○○所有之現金三萬八千七百
    元，共同被告李玉婷所有之現金三千五百元，然被告及共同
    被告李玉婷均否認為販賣毒品所得，且被告於93年3月30日
    查獲前之販賣海洛因所得為一萬一千五百元；販賣安非他命
    所得為五千元，合計係一萬六千五百元，與查扣之一萬八千
    元其金額不符，且販賣時間係自92年3月起，則93年3月30日
    所查扣之一萬八千元，是否係自92年3月起販賣所得而留存
    迄今，亦非無疑，而94年1月12日所查扣之三萬八千七百元
    及李玉婷之三千五百元合計四萬二千二百元，亦遠超過該段
    期間之販賣海洛因所得六千五百元，且查獲當日（94年1月
    12日）亦無販毒所得，此外查無證據以證明上開查獲現金即
    為被告販毒所得之財物，爰不逕予宣告沒收該查扣之現金。
    至檢察官俟本案確定後，是否逕由該查扣之現金扣除執行沒
    收，乃執行之問題，附此記明。
十、再按依毒品危害防制條例第19條第1項規定宣告沒收，因該
    條項並無如同條例第18條第1項所定【不問屬於犯人所有與
    否，沒收之】之明文，故應屬相對沒收主義之立法，其應沒
    收之物，應以屬被告所有者為限（最高法院93年度台上字第
    462號判決參照）。查門號0000000000號（扣案）及
    0000000000號（未扣案）行動電話各一支雖係供販賣毒品犯
    罪所用之物，然上開行動電話其中門號0000000000號（扣案
    ）係第三人王健居所申請租用所有，0000000000號（扣案）
    則為第三人何雪妮所申請租用所有，此經本院向中華電信股
    份有限公司及台灣大哥大電信公司查證無訛（本院卷第130
    、132頁），準此，上開門號0000000000號（扣案）及
    0000000000號（未扣案）行動電話均顯非被告或證人即共同
    正犯吳怡珍、李玉婷所有，亦無其他證據以證明被告已取得
    所有權，自不能依同條例第19條第1項宣告沒收，一併說明
    。
十一、另93年3月30日並扣得被告所有供施用毒品安非命使用之
      吸食器一組、玻璃球管一支及94年1月12日所扣李玉婷所
      有之注射針筒一支（未經使用），非本件販賣或轉讓毒品
      犯罪所用之物，爰不在此併宣告沒收。
乙、不另為無罪諭知部分
壹、公訴意旨略以：甲○○以其所有之0000000000號行動電話為
    聯絡工具，與購買第一級毒品海洛因之人約定交易時間及地
    點之方式，於92年4月2日某時，分別由買受人「王連佑」、
    「侯清祥」打甲○○之0000000000號行動電話，約定時間、
    地點，販賣毒品海洛因予王連佑、侯清祥各一次，由買受人
    「吳金寶」打甲○○上開行動電話，約定時間、地點，販賣
    安非他命一次予吳金寶，因認被告另涉犯有毒品危害防制條
    例第4條第1項、第2項規定之販賣第一級毒品、第二級毒品
    罪嫌等語。
貳、按犯罪事實應依證據認定之，無證據不得認定犯罪事實；又
    不能證明被告犯罪者，應諭知無罪之判決，刑事訴訟法第
    154條第2項、第301條第1項分別定有明文。而認定犯罪事實
    所憑之證據，雖不以直接證據為限，間接證據亦包括在內，
    然無論直接或間接證據，其為訴訟上之證明，須於通常一般
    之人均不致有所懷疑，而得確信其為真實之程度者，始得據
    為有罪之認定，倘其證明尚未達到此一程度，而有合理之懷
    疑存在，致使無從形成有罪之確信，根據罪疑唯輕、罪疑為
    有利被告之原則，即不得遽為不利被告之認定，最高法院76
    年臺上字第4986號著有判例可參。次按刑事訴訟法第161條
    第1項規定：檢察官就被告犯罪事實，應負舉證責任，並指
    出證明之方法。因此，檢察官對於起訴之犯罪事實，應負提
    出證據及說服之實質舉證責任。倘其所提出之證據，不足為
    被告有罪之積極證明，或其指出證明之方法，無從說服法院
    以形成被告有罪之心證，基於無罪推定之原則，自應為被告
    無罪判決之諭知，最高法院92年臺上字第128號亦著有判例
    可參。
參、公訴人認被告有販賣海洛因予證人王連佑、侯清祥；販賣安
    非他命予證人吳金寶之罪嫌，無非係以證人王連佑、侯清祥
    、吳金寶於警詢之證述為憑據。訊據被告矢口否認有何上開
    販賣第一級毒品之犯行，辯稱：伊沒有於當時販賣毒品海洛
    因、安非他命云云。經查：
一、證人王連佑於警詢時證述：「（妳於何時？在何地？被警方
    帶回？警方在妳手上所查獲之新台幣二千元做何用途？）我
    於92年4月2日13時20分許，在北港鎮○○路北辰保齡球館停
    車場被警方帶回。是要購買毒品。」、「總共購買五次。」
    、「最後一次是今日（2）被警方查獲這一次。」等語（見
    港警刑字第20677號警卷第23頁、第24頁）、復於偵查中證
    述：「92年4月2日12點多，因為想要吸毒，就用公共電話打
    甲○○的0000000000號手機，約在北港鎮北辰保
    齡球館要買二千元，然後在約定地點被警察帶回。」、「因
    為我四天前才向甲○○買過（即指毒品），之前買過四次手
    機號碼在手機內我當然記得，甲○○是一起解送來地檢署的
    ，我確定是他，第一次是九十二年三月中旬，我打甲○○手
    機向他買二千元的海洛因，甲○○本人拿來，第二次在九十
    二年三月，我打他手機買二千元海洛因，由『阿弟』送來，
    第三次九十二年三月，買二千元，甲○○送來，第四次九十
    二年三月買三千元海洛因，是『阿弟』送來。」等語（見92
    年度偵字第1599號偵查卷第11頁、第12頁），應認證人王連
    佑係於92年4月2日下午12時許最後一次欲向甲○○購買海洛
    因時即經警查獲，當時並未與被告見面，亦尚未交付價款、
    亦未自被告處收領毒品海洛因，實可認定。
二、證人侯清祥於警詢時證述：「（你於今（2）日下午13時25
    分用你所有之行動電話（0000000000）號，撥打甲○○所有
    之行動電話（0000000000）號，是否實在？）是的。」、「
    我向他購買四次。」、「第四次就是今日尚未向他購買到就
    被警方查獲到，（我不知道甲○○已被警方查獲到案了）。
    」等語（見港警刑字第20677號警卷第26頁背面、第27頁正
    面）、復於偵查中證稱：「我是在九十二年四月二日十三點
　  左右，想要吸毒，就用手機打甲○○的000000000
    0號手機，約在北港鎮五路財神廟要買一千元海洛因，然後
    在約定地點被警察帶回。」、「因為我一星期前才向甲○○
　  買過（即指毒品），之前買過三次手機號碼在手機內我當然
    記得，甲○○是一起解送來地檢署的，我確定是他。第一次
    於九十二年三月二十幾號，約在北港鎮○○○○○道路，購
    買五百元海洛因，由甲○○親自交貨。第二次在過一星期，
    約在北港鎮媽祖醫院對面，購買一千元海洛因，由甲○○親
    自交貨。第三次再過一星期後，約在北港鎮五路財神爺廟，
    購買一千元海洛因，由甲○○親自交貨。」等語（見92年度
    偵字第1599號偵查卷第16頁、第17頁），應認證人侯清祥係
    於92年4月2日下午13時25分許最後一次欲向甲○○購買海洛
    因時即經警查獲，當時並未與被告見面，亦尚未交付價款、
    亦未自被告處收領毒品海洛因，實可認定。
三、證人吳金寶於警詢時證述：「（本分局員警於今日92年4月
    2日12時40分許，在四湖鄉○○○路四湖國小前因何事將你
    查獲？）因我至右記地點購買安非他命毒品為警逮捕。」、
    「第二次是於92年4月2日12時40分許，在四湖鄉四湖國小前
    是以二千元要購買毒品安非他命。」等語（見港警刑字第
    20677號警卷第19頁、第20頁），於原審審理時證稱：「（
    如何聯絡？）打電話。」、「（你打電話過去何人接的？）
    二次電話都不是他本人接的，但我是說要找甲○○。」、「
    （剛才說不是他本人接，電話是何人接的？）我不知道，但
    我確定電話不是他接的，是一個一、二十歲的人，第二次我
    打，甲○○已經在刑事組。」、「（除了這次被警察抓之前
    有跟甲○○買過幾次？）一次。」等語（見原審卷(一)第166
    頁至第167頁），應認證人吳金寶於92年4月2日下午12時40
    分許最後一次欲向甲○○購買安非他命時即經警查獲，當時
    並未與被告見面，亦尚未交付價款、亦未自被告處收領毒品
    海洛因，實可認定。
四、又查被告係於92年4月1日下午5時30分左右，經雲林縣警察
    局北港分局在雲林縣北港鎮○○路北港寶座大廈前拘提到案
    ，而證人王連佑、侯清祥、吳金寶均係在92年4月2日下午12
    許、12時40分許、13時25分許與被告上開行動電話（
    0000000000）號聯絡購買毒品事宜，且證人侯清祥、吳金寶
    均證述當時均不知被告已經警查獲，應認證人王連佑、侯清
    祥、吳金寶上開於92年4月2日上開時分，並無與被告有何購
    買毒品之情事，被告亦無著手販毒之交付毒品或收受價款之
    構成要件行為，上開販賣第一級毒品、第二級毒品之犯行，
    尚屬不能證明。
五、綜上所述，公訴人指稱被告於92年4月2日某時，分別由買受
    人「王連佑」、「侯清祥」打甲○○之0000000000號行動電
    話，約定時間、地點，販賣毒品海洛因予王連佑、侯清祥各
    一次，由買受人「吳金寶」打甲○○上開行動電話，約定時
    間、地點，販賣安非他命一次予吳金寶等情，其所提出之證
    據，不足為被告有罪之積極證明，且其指出證明之方法，無
    從說服法院以形成被告有罪之心證，原應為無罪之諭知，惟
    公訴人認此部分與上開已論罪科刑部分，有連續犯裁判上一
    罪之關係，爰不另為無罪之諭知。
丙、退回併辦部分
壹、按刑事審判採彈劾（訴訟）主義，案件須經起訴、上訴等訴
    訟上之請求，法院始有審判之職權；所謂訴訟上之請求，應
    依刑事訴訟法規定之程式為之，如僅以行政公文函請併辦，
    該項請求併辦之公函，非屬訴訟上之請求，並無訴之存在，
    第一審法院既認此部分之犯罪不能證明，即與已論罪科刑部
    分並無裁判上一罪之不可分關係，本不應從實體上予以審判
    ，而第一審判決竟於理由欄第三段載稱檢察官請求併辦部分
    ，不另為無罪之諭知；就此部分為實體上之判決，已屬違法
    （88年度台上字第659、3123號判決分別參照）。
貳、臺灣雲林地方法院檢察署94年偵字第367號併辦意旨書犯罪
    事實欄一(四)略以：甲○○再承前開販賣第一級毒品海洛因之
    概括犯意，自93年12月下旬某日起至94年1月12日止，在上
    開復興路139號處所連續販賣海洛因與吳怡珍共五次，價格
    均為五百元。因認被告甲○○販賣第一級毒品罪嫌等語。並
    以證人吳怡珍之證詞為唯一論罪依據，雖被告於本院更二審
    審理時對上開犯行自白不諱，然亦應有其他補強證據，始得
    據以為有罪之認定。惟查：吳怡珍並未向被告購買第一級毒
    品，業據證人吳怡珍於本院更一審審理中結證在卷，且查蔡
    永芳提供海洛因，並以上訴人使用之000000000等
    號行動電話為聯絡工具，自九十三年十二月下旬某日起至九
    十四年一月十二日止，由「吳怡珍」或李玉婷負責接聽電話
    及聯絡買賣事宜，再由上訴人交付海洛因予吳怡珍或李玉婷
    ，帶至約定之地點交付買受人，已如前所述。則證人吳怡珍
    在相同期間內自行向上訴人購買海洛因，何以必須以公共電
    話撥打其負責接聽之0000000000號行動電話？且
    證人吳怡珍經警查獲時在其身上亦查獲海洛因三小包，足見
    證人吳怡珍取得毒品相當容易，實無可能另再以此迂迴方式
    向被告購買，況上址係被告與證人吳怡珍、李玉婷共同販毒
    之處所，則證人吳怡珍豈有一而再在該處向被告購買毒品，
    是認上情在社會常情，經驗法則上均有違背，從而證人吳怡
    珍於93年3月30日警訊中所述顯不足採信。此外，復查無其
    他積極證據，足資補強證人吳怡珍之前開指證，自不能徒憑
    吳怡珍之唯一指證，作為認定被告有販賣毒品予吳怡珍之論
    罪證據，自難遽論以該犯行。
參、臺灣雲林地方法院檢察署94年偵字第367號、第5053號併辦
    意旨書犯罪事實欄一(五)略以：
一、許嘉俊先於94年1月12日前某日，向蔡永芳購買毒品海洛因
    一次，由蔡永芳在不詳時間、地點交付海洛因一小包；王溪
    忠亦於94年1月12日前，在口湖鄉某電玩店向蔡永芳購買海
    洛因一包，均供自己施用。
二、莊欽為、許嘉俊與王溪忠均經蔡永芳告知可以在雲林縣口湖
    鄉○○村○○路一三九號向甲○○、吳怡珍或李玉婷購買海
    洛因後，先後於同年1月12日下午1時20分許、2時許及4時許
    抵達該處欲向甲○○購買，惟均於購得海洛因前，即在該處
    分別經警查獲。
三、因認被告甲○○與蔡永芳共犯販賣第一級毒品罪嫌等語。
四、公訴人意旨指被告有上開販賣第一級毒品之犯行，係以證人
    許嘉俊、王溪忠、莊欽為之證詞為唯一論罪依據，惟查：
（一）按施用毒品危害防制條例之毒品者所稱其向某人買受毒品
      之指證，不得作為有罪判決之唯一證據，乃考量施用毒品
      之人，如供出毒品之來源因而破獲者，得邀減輕其刑之寬
      典，為擔保其所為不利於被告之陳述之真實性，故仍須調
      查其他補強證據。又按共犯之成立，除共同實施犯罪行為
      者外，就其他人之行為負共犯之責者，以有意思聯絡為要
      件，若事前並未合謀，實施犯罪行為之際，又係出於行為
      者獨立之意思，即不負共犯之責（最高法院19年上字第
      694號判參照）。
（二）訊據被告甲○○堅決否認有販賣海洛因之犯行，經查證人
      許嘉俊、王溪忠，均係指稱係向蔡永芳購買毒品，且交易
      地點係在口湖鄉某電玩店，由蔡永芳直接與之交易，經質
      之被告甲○○是否曾販賣毒品乙節，其等均稱無，且未曾
      見過被告甲○○，除94年1月12日查獲當日，因蔡永芳告
      知可至雲林縣口湖鄉○○村○○路一三九號向被告甲○○
      購買毒品而前往該址經警查獲外，並未曾與蔡永芳在該址
      交易毒品，核與被告及蔡永芳共同販毒品，係由購毒者聯
      絡被告甲○○之行動電話，約定交易時地，或直接至上址
      交易毒品之方式不同，足見證人許嘉俊、王溪忠顯然係直
      接向蔡永芳個人購買毒品，而非依被告與蔡永芳共同販賣
      之交易方式，則被告甲○○就蔡永芳個人販賣毒品予許嘉
      俊、王溪忠之犯行，是否知悉，而有事前謀議之犯意聯絡
      ，實有可疑。
五、又查被告係於94年1月12日下午13時20分許，經嘉義市警察
    局第一分局在雲林縣口湖鄉○○村○○路139號查獲（見嘉
    市警二刑字第000000000號警卷被告警詢筆錄第2頁、第3頁
    ），而證人莊欽為、許嘉俊、王溪忠均係在94年1月12日下
    午14許（許嘉俊）、13時20分許（莊欽為）、16時許（王溪
    忠）經警查獲，且證人許嘉俊於警詢證述其係從93年11月中
    旬某日起向綽號「一郎」購買，當天係要向綽號「阿妹仔」
    購買；證人莊欽為於警詢時證述其係自93年8、9月起向綽號
    「一郎」購買，並無指證係向被告購買；證人王溪忠於警詢
    時指稱其係向綽號「阿妹仔」購買毒品等情（見嘉市警二刑
    字第000000000號警卷證人許嘉俊、莊欽為、王溪忠警詢筆
    錄第2頁、第3頁），則證人許嘉俊、莊欽為均係向綽號「一
    郎」購買毒品，其購買時間顯在上開已論罪（犯罪事實貳部
    分）之前，證人許嘉俊、莊欽為、王溪忠在當日係在被告經
    警查獲之後，始為警查獲，應認證人許嘉俊、莊欽為、王溪
    忠上開於92年4月2日上開時分，難認有與被告有何購買毒品
    之情事，被告亦無著手販毒之交付毒品或收受價款之構成要
    件行為，上開販賣第一級毒品、第二級毒品之犯行，尚屬不
    能證明。
六、據上所述，均尚不足以證明被告有此併辦部分之犯行，此外
    ，復查無其他積極證據，足資補強證人吳怡珍、許嘉俊、王
    溪忠之前開指證，自不能徒憑購毒者之唯一指證，作為認定
    被告有販賣毒品予其等之論罪證據。何況，證人吳怡珍於本
    院審理時已矢口否認，而證人王嘉俊、王溪忠乃均指證係向
    蔡永芳購買並與之交易，亦無證據以證明蔡永芳販毒上情與
    被告甲○○有犯意之聯絡，自難遽論以該犯行。依上所述，
    併案意旨所指之被告甲○○前揭行為，既不能證明犯罪，而
    前揭併辦部分，係僅經檢察官以行政公文函請本院併辦，非
    屬訴訟上之請求，自非本案起訴之範圍，本院基於上述理由
    又認併辦該部分不能證明犯罪，故無從與上開論罪部分，本
    於裁判上一罪關係而得併予審理，揆諸前揭最高法院判決意
    旨，自毋庸為實體上審判，亦毋庸不為無罪之諭知，並檢還
    臺灣雲林地方法院檢察署另為適法之處理，一併敘明。
丁、適用之法律
一、刑事訴訟法第369條第1項前段、第364條、第299條第1項前
    段、第370條但書。
二、毒品危害防制條例第4條第1項、第2項、第18條第1項前段、
    第19條第1項。
三、刑法第2條第1項前段、第11條前段、修正前第28條、第56條
    、第47條、第37條第2項、第51條第5款、刑法第38條第1項
    第2款、第59條。
本案經檢察官邱克斌到庭執行職務。
中　　華　　民　　國　　96　　年　　6 　　月　　14　　日
                  刑事第二庭    審判長法　官  葉居正
                                      法　官  郭千黛
                                      法　官  吳森豐
以上正本證明與原本無異。
如不服本判決，應於收受本判決後十日內向本院提出上訴書狀。
其未敘述上訴理由者並得於提起上訴後十日內向本院補提理由書
狀（均須按他造當事人之人數附繕本）「切勿逕送上級法院」。
　　　　　　　　　　　　　　　　　　　書記官  李梅菊
中　　華　　民　　國　　96　　年　　6 　　月　　15　　日
附錄法條：
毒品危害防制條例第4條第1、2項：
製造、運輸、販賣第一級毒品者，處死刑或無期徒刑；處無期徒
刑者，得併科新臺幣1千萬元以下罰金。
製造、運輸、販賣第二級毒品者，處無期徒刑或7年以上有期徒
刑，得併科新臺幣7百萬元以下罰金。
毒品危害防制條例第8條第2項：
轉讓第二級毒品者，處6月以上5年以下有期徒刑，得併科新臺幣
70萬元以下罰金。
